臺灣臺北地方法院民事裁定
111年度抗字第519號
抗  告  人  DANAY MARY ANN LABAO


相  對  人  捷瑞國際開發有限公司


法定代理人  呂理堂  


上列當事人間聲請本票裁定事件，抗告人對於民國111年10月7日
本院所為111年度司票字第14983號裁定提起抗告，本院裁定如下
：
    主  文
抗告駁回。
抗告程序費用新臺幣1,000元由抗告人負擔。
    理  由
一、相對人於原審聲請意旨略以：其執有抗告人於民國109年10
    月1日簽發，內載金額為新臺幣（除另有標示外，下同）85,
    400元，付款地在臺北市○○區○○○路0段0號11樓之9，利息自
    發票日起按週年利率15%固定計算，免除作成拒絕證書，到
    期日未載之本票1紙（下稱系爭本票），詎於110年3月1日經
    提示僅支付其中部分外，其餘42,700元未獲付款，為此提出
    系爭本票，聲請裁定就42,700元及自提示日起之約定利息准
    予強制執行等語。原審就系爭本票其中42,700元及自110年3
    月1日起至清償日止，按週年利率15%計算之利息，裁定准許
    強制執行。
二、抗告意旨略以：伊為菲律賓外籍勞工，因伊配偶Jenny Kao
    表示欲借用伊名義向菲律賓JUMPJET LENDING COMPANY INC.
    （下稱JUMPJET）借款，並承諾會負責還款，抗告人乃同意J
    enny Kao以伊名義借款菲律賓幣8萬元披索，後JUMPJET在臺
    灣代理人即相對人之聯絡人吳如比於111年9月30日拿本票交
    由抗告人填寫，抗告人經向Jenny Kao求證，並依Jenny Kao
    指示填寫發票日：109年9月30日、受款人：ARNIE PULLAN、
    金額：菲律賓幣8萬元披索後交予吳如比收執，然本票上並
    未約定利率。嗣Jenny Kao依約按時還款，直至110年8月底
    ，抗告人接獲相對人通知尚積欠36,600元，始知Jenny Kao
    於還款48,800元後，已未再繳款，並失去聯絡。抗告人所簽
    署本票之金額為菲律賓幣8萬元披索，折算僅約44,000元，
    且未約定利率，以週年利率6%計算，借款利息為3,080元（
    計算式：44,000元×6%÷12月×14月＝3,080元），即抗告人總
    積欠金額為47,080元（計算式：44,000元＋3,080元＝47,080
    元），而Jenny Kao已還款48,800元，故抗告人並未積欠相
    對人債務，原裁定准予本票強制執行，不僅不符本票之約定
    ，亦與相對人所自承積欠款項不符，為此提起抗告，聲請廢
    棄原裁定，並駁回相對人於原審之聲請云云。
三、按法律行為發生票據上權利者，其成立及效力，依當事人意
    思定其應適用之法律，行使或保全票據上權利之法律行為，
    其方式依行為地法，涉外民事法律適用法第21條第1項、第3
    項分別定有明文。查，本件抗告人係菲律賓人，而就系爭本
    票得否准予強制執行發生爭執，自應適用涉外民事法律適用
    法定其應適用之法律，又系爭本票記載「本本票以中華民國
    法律為準據法」（見原審卷第11頁），依上開規定，判斷系
    爭本票是否有效，即應以我國法律為準據法。準此，相對人
    於原審主張抗告人為發票人，聲請其給付系爭本票其中42,7
    00元及自110年3月1日起至清償日止，按週年利率15%計算之
    利息，業據相對人提出系爭本票為證，經原審就系爭本票為
    形式上審查，認其已具備本票之法定記載事項，而依票據法
    第123條裁定准許強制執行，核無違誤。
四、次按，執票人向本票發票人行使追索權時，得聲請法院裁定
    後強制執行，票據法第123條定有明文。又本票執票人依上
    開法條之規定，聲請法院裁定許可對發票人強制執行，係屬
    非訟事件程序。法院僅就形式上審查得否准許強制執行，此
    項裁定並無確定實體上法律關係存否之效力。如發票人就票
    據債務之存否有爭執時，應由發票人提起確認之訴，以資解
    決（最高法院56年台抗字第714號、57年台抗字第76號裁判
    意旨參照）。經查，抗告人雖爭執其所簽署本票之金額為菲
    律賓幣8萬元披索，且並未約定利率，惟票據法第5條規定，
    在票據上簽名者，依票上所載文義負責，即票據債務人所負
    票據責任以票據之記載為準，而系爭本票載明「金額（Amou
    nt）：NT＄85,400元」、「此本票之利息係自發票日起採固
    定利率，依年息15%按月計付」（見原審卷第11頁），且抗
    告人並未否認系爭本票上其簽名之真正，則抗告人自應就系
    爭本票所載金額、利息負發票人責任。至於抗告人所執其餘
    關於系爭本票債務原因關係之抗辯，核屬實體上法律關係之
    爭執，依上說明，究非本件非訟程序所得審酌。從而，抗告
    意旨指摘原裁定不當，求予廢棄，為無理由，應予駁回。
五、依非訟事件法第46條、第21條第2項、第24條第1項、民事訴
    訟法第495條之1第1項、第449條第1項、第95條、第78條，
    裁定如主文。　　　　
中　　華　　民　　國　　111 　年　　12　　月　　9 　　日
                  民事第四庭  審判長  法  官  溫祖明
                                      法  官  林承歆
                                      法  官  蕭涵勻
以上正本係照原本作成。
本裁定不得抗告。
中　　華　　民　　國　　111 　年　　12　　月　　9 　　日
                                      書記官　林立原